臺灣高等法院刑事裁定
109年度金上重更二字第14號
上  訴  人  臺灣臺北地方檢察署檢察官
上  訴  人  
即  被  告  吳勇璋




選任辯護人  陳峰富律師
            黃博駿律師
上  訴  人  
即  被  告  樓文豪

                    住○○市○○區○○○路0巷0號0樓      居臺北市○○區○○路000號0樓

選任辯護人  黃俊瑋律師
            林泓毅律師
            謝昆峯律師
被      告  石清榮  SUK CHUNG YUNG男  (民國00年0月00日                      生)





                    護照號碼：M00000000（改號前為M00000000）
上列上訴人等因被告等違反證券交易法等案件，前經限制出境、
出海，本院裁定如下：
    主  文
吳勇璋、樓文豪、石清榮(SUK CHUNG YUNG)均自民國111年1月6
日起延長限制出境、出海8月。
    理  由
一、被告吳勇璋、樓文豪、石清榮（下稱被告等）因違反證券交
    易法等案件，前經本院認為犯罪嫌疑重大，有刑事訴訟法第
    93條之2第1項第2款之事由，且有限制出境、出海之必要，
    自民國109年1月6日起限制出境、出海8月，並於同年9月2日
    、110年4月30日分別裁定自109年9月6日、110年5月6日起延
    長限制出境、出海8月。
二、按審判中限制出境、出海每次不得逾八月，犯最重本刑為有
    期徒刑十年以下之罪者，累計不得逾五年；其餘之罪，累計
    不得逾十年，刑事訴訟法第93條之3第2項後段定有明文。10
    8年5月24日修正通過之刑事訴訟法施行前，偵查或審判中經
    限制出境、出海者，應於生效施行之日起二個月內，依刑事
    訴訟法第八章之一規定重為處分，逾期未重為處分者，原處
    分失其效力。依前項規定重為處分者，期間依刑事訴訟法第
    93條之3之規定重新起算。但犯最重本刑為有期徒刑十年以
    下之罪者，審判中之限制出境、出海期間，連同原處分期間
    併計不得逾五年，刑事訴訟法施行法第7條之11 第2、3項分
    別定有明文。是依前揭重為處分者，該期間依刑事訴訟法第
    93條之3第2項之規定應重新起算，除非所犯係最重本刑為有
    期徒刑十年以下之罪者才連同原處分期間併計而不得逾五年
    ，刑事訴訟法施行法第7條之11第3項定有明文。本案是否續
    予限制出境出海應視被告等三人所涉犯之罪是否屬最重本刑
    有期徒刑十年以下之罪，且依目前訴訟進行程度，被告等三
    人是否仍有繼續限制出境出海之必要，再按被告受不起訴處
    分、緩起訴處分，或經諭知無罪、免訴、免刑、緩刑、罰金
    或易以訓誡或第三百零三條第三款、第四款不受理之判決者
    ，視為撤銷限制出境、出海。但上訴期間內或上訴中，如有
    必要，得繼續限制出境、出海。經查：
  ㈠被告等因涉嫌先後與東信旅行社、吳哥航空公司、ANGKOR GR
    OUP公司、ORIENTAL PILOT公司、韓馬旅行社、韓澳旅行社
    、上海天翔旅行社等合謀製作虛偽之保證營收、顧問等合約
    ，再配合前述合約刻意製作資金流向，以虛增遠航公司營業
    額及應收帳款，被訴共同犯刑法第216、215條行使業務上登
    載不實文書罪、商業會計法第71條第1項第1款填製不實會計
    憑證罪、證券交易法第171條第2項、第1項第1款之財報不實
    罪且所得達新台幣（以下未標明幣別者均為新台幣）一億元
    以上（見起訴事實五之一至五之三）。其中吳勇璋、樓文豪
    2人另涉以支付保險費名義匯款4500萬元至樓文豪指定帳戶
    ，被訴犯刑法第216、215條、刑法第336條第2項及商業會計
    法第71條第1項第1款之罪（起訴事實五之四）且另涉違背職
    務無條件讓吳哥航空公司延展票期且簽署不利遠航之還款協
    議，而被訴違反證券交易法第171條第2項、第1項第3款之特
    別背信罪（起訴事實六）。吳勇璋、樓文豪就起訴書事實六
    以及與石清榮就起訴書事實五之一至五之三部分均經檢察官
    以本刑七年以上有期徒刑得併科新台幣2500萬元以上5億元
    以下罰金之重罪提起公訴。雖歷審均未認定渠等犯罪所得超
    出1億元而變更起訴法條，惟本院判決後檢察官針對被告等
    罪刑部分均提起上訴，案經繫屬最高法院，尚未確定，而限
    制出境、出海，乃執行限制住居方法之一種，與具保、責付
    同屬替代羈押之處分，其目的在於確保刑事偵查、審判程序
    之完成及刑事執行之保全。法院僅須在外觀上審查被告犯罪
    嫌疑是否重大，及有無賴此保全審判程序進行或執行而為此
    強制處分之必要，關於處分原因之判斷，尚不適用訴訟上之
    嚴格證明原則。經查：
　⒈被告等經以前述本刑七年以上有期徒刑得併科罰金刑之罪名
    提起公訴後，雖經本院認定就起訴事實五、六部分係犯證券
    交易法第171條第1項第1款或兼同條第1項第2、3款之罪，惟
    檢察官對被告等有罪部分全部不服提起上訴，上訴理由略以
    ：「被告等人所為，除犯罪時間持續4年之久，犯罪金額高
    達八億元之鉅額」「原審量刑顯屬過輕，失之寬縱」等詞為
    被告之不利益提起上訴。檢察官業經釋明被告等涉犯證券交
    易法第171條第1項第1款、第2項財報不實或兼有同條第1項
    第3款、第2項之特別背信罪罪嫌重大，而前開罪名既為法定
    本刑7年以上得併科罰金2500萬元以上5億元以下之重罪，依
    人性畏罪避責之心理，即便外籍之石清榮已長期定居台灣，
    樓文豪、吳勇璋二人均遵時到庭應訊，或曾繳納相當金額具
    保或曾遭羈押將來可能得以折抵刑期，仍認被告三人均有相
    當理由有逃亡之虞，以目前本案訴訟進行之程度，為保全訴
    訟之順利進行及將來之執行，審酌被告三人罪責及限制出境
    出海對其遷徒自由之限制，認對被告三人續為限制出境出海
    之處分仍屬必要且無違反比例及公平原則。
　⒉本院就被告限制出境出海之期間將於111年1月5日屆滿，本院
    審核相關卷證，並給予被告及辯護人陳述意見之機會後，認
    被告等涉犯證券交易法第171條第2項第1項第1款或兼有同條
    第2項、第1項第2、3款罪嫌依然重大，且業經原審及本院均
    判決有罪以及目前訴訟進行之程度（即本院判決經檢察官、
    吳勇璋、樓文豪提起上訴，目前繫屬最高法院），認仍有相
    當理由足認被告等有逃亡之虞，有繼續限制出境、出海之必
    要，爰裁定如主文所示。
三、據上論斷，應依刑事訴訟法第93條之3第2項，裁定如主文。
中　　華　　民　　國　　110 　年　　12　　月　　28　　日
  　　　　       刑事第十二庭   審判長法  官　陳如玲
                                      法　官  廖建瑜　
                                      法　官　蔡如惠
以上正本證明與原本無異。
如不服本裁定，應於收受送達後五日內向本院提出抗告狀。
                                      書記官  陳靜姿
中　　華　　民　　國　　110 　年　　12　　月　　29　　日